臺灣臺中地方法院交通事件裁定　　　 100年度交聲字第2541號
原處分機關　交通部公路總局臺中區監理所
異　議　人　黃松宏
即受處分人
上列異議人即受處分人因違反道路交通管理處罰條例案件，對於
交通部公路總局臺中區監理所中華民國100年8月17日中監違字第
裁60-G1H123547號所為之裁決處分（原舉發案號：中市警交字第
G1H123547號），聲明異議，本院裁定如下：
    主  文
原處分撤銷。
黃松宏汽車駕駛人，行經有燈光號誌管制之交岔路口闖紅燈，處
罰鍰新臺幣貳仟柒佰元，並記違規點數點。
    理  由
一、原處分意旨略以：異議人即受處分人(下稱受處分人)黃松宏
    所有車牌號碼X9-4378號自小貨車，於民國100年3月2日下午
    3時49分許，在臺中市○○區○○路、豐年路口處，因「駕
    車行經有燈光號誌管制之交岔路口闖紅燈」之違規，由臺中
    市政府警察局交通警察大隊直屬第三分隊警員依違反道路交
    通管理處罰條例第53條第1項規定以中市警交字第G1H123547
    號舉發違反道路交通管理事件通知單逕行舉發。受處分人未
    於期限內到案，本所於100年8月17日以中監違字第裁60-G1H
    123547號裁決書，裁處罰鍰新臺幣 (下同)4,000元，並依同
    條例第63條第1項 (裁決書漏載第3款)規定，記違規點數3點
    等語。
二、受處分人聲明異議意旨略以：本人於100年7月間驗車時，經
    驗車廠告知3月份有一張罰單未繳，因未收到罰單，在不知
    情又必驗車之情況下，所以先繳罰款，請查明罰單去處及退
    還逾期繳納之罰款等語。
三、按汽車駕駛人，行經有燈光號誌管制之交岔路口闖紅燈者，
    處1,800元以上5,400元以下罰鍰，並記違規點數3點，道路
    交通管理處罰條例第53條第1項及第63條第1項第3款分別定
    有明文。次按處理違反道路交通管理事件，有關文書送達之
    程序，依行政程序法之規定。送達，於應受送達人之住居所
    、事務所或營業所為之；於應送達處所不獲會晤應受送達人
    時，得將文書付與有辨別事理能力之同居人、受僱人或應送
    達處所之接收郵件人員。應受送達人或其同居人、受僱人、
    接收郵件人員無正當理由拒絕收領文書時，得將文書留置於
    應送達處所，以為送達；又送達不能依行政程序法第72 條
    、第73條規定為之者，得將文書寄存送達地之地方自治或警
    察機關，並作送達通知書二份，一份黏貼於應受送達人住居
    所、事務所、營業所或其就業處所門首，另一份交由鄰居轉
    交或置於該送達處所信箱或其他適當位置，以為送達。前項
    情形，由郵政機關為送達者，得將文書寄存於送達地之郵政
    機關。寄存機關自收受寄存文書之日起，應保存三個月，違
    反道路交通管理事件統一裁罰基準及處理細則第5條、行政
    程序法第72條第1項前段、第73條第1項、第3項、第74條分
    別定有明文。
四、經查：
(一)受處分人黃松宏所有車牌號碼X9-4378號自小貨車於前揭時
    、地，有「駕車行經有燈光號誌管制之交岔路口闖紅燈」之
    違規，經臺中市政府警察局交通警察大隊直屬第三分隊警員
    依科學儀器採證照片，以中市警交字第G1H123547號舉發違
    反道路交通管理事件通知單逕行舉發之情，為受處分人所不
    爭執，並有上揭舉發通知單及採證照片2張、原處分機關100
    年8月17日中監違字第裁60-G1H123547號裁決書在卷可證，
    受處分人此部分違規之事實，應堪認定。
(二)受處分人於83年3月17日遷移戶籍地址至臺中市○○區○○
    路一段50之3號後，迄今並無任何變更遷出紀錄，現仍居住
    上址，且該址亦為上開自小貨車之車籍地址一節，有受處分
    人全戶戶籍資料(完整姓名)查詢結果、車號查詢汽車車籍各
    1份及受處分人聲明異議狀所載地址附卷可稽；又前揭舉發
    通知單，經原舉發機關向受處分人上開住所(即車籍地)為送
    達，第一次投遞因招領逾期經郵局退回，第二次投遞因未獲
    會晤應受送達人，亦無受領文書之同居人、受僱人或接收郵
    件人員，因無人領取，乃依行政程序法第74條規定將該舉發
    通知單於100年4月26日辦理寄存送達於臺中大坑口(41)郵局
    ，並製作送達通知書2份，1份黏貼於上址門首，另1份置於
    該址信箱或其他適當位置，以為送達，嗣因保存滿3個月，
    由臺中大坑口(41)郵局歸檔逕行處理等情，亦有臺中市政府
    警察局100年8月5日中市警交字第1000058858號函及檢附之
    送達證書1紙存卷可憑，應認原舉發機關，業將上揭舉發通
    知單合法送達予受處分人，並以寄存之日視為受處分人收受
    送達之日期，而發生合法送達之效力，不因受處分人實際有
    無領取而受影響。
(三)按本條例所定罰鍰之處罰，受處罰人接獲違反道路交通管理
    事件通知單後，於15日內得不經裁決，逕依第92條第3項之
    罰鍰基準規定，向指定之處所繳納結案；不服舉發事實者，
    應於15日內，向處罰機關陳述意見；其不依通知所定期限前
    往指定處所聽候裁決，且未依規定期限繳納罰鍰結案或向處
    罰機關陳述意見者，處罰機關得逕行裁決之，道路交通管理
    處罰條例第9條第1項定有明文。查上揭舉發通知單上所載應
    到案日期為100年4月20日前，而該舉發通知單經委請郵務單
    位寄存送達時，已係100年4月26日而為前開所載應到案日期
    之後，受處分人自無從知悉本件之應到案日期而於期限前到
    案。惟原處分機關或舉發機關，未將上開應到案日期更正，
    並重新起算應到案日期而為送達，原處分機關即以受處分人
    未於寄存送達1個月內繳費，而依違反道路交通管理事件統
    一裁罰基準表規定，以受處分人已逾越應到案期限60日以上
    之標準，逕予裁罰受處分人最高額4,000元之罰鍰，顯有違
    誤。況本案受處分人於收受裁決處分書後，在該法定聲明異
    議之期間內，有表示對該處分不服之陳述，自應視為其於期
    限內已到案聽候裁決，依上開裁罰基準表之規定，應裁罰受
    處分人罰鍰2,700元之最低額，始為適法。
五、末按，交通法庭認為聲明異議有理由或聲明異議雖無理由而
    原處分不當或違法者，應以裁定將原處分經聲明異議部分撤
    銷，並自為裁定，道路交通事件處理辦法第19條前段定有明
    文。本件受處分人確有駕車行經有燈光號誌管制之交岔路口
    闖紅燈之違規行為，原處分機關據以裁罰，固非無據，惟原
    舉發機關之舉發通知單合法送達日期，已超過所載之應到案
    日期，則原處分機關逕行裁處異議人最高額罰鍰4,000元並
    記違規點數3點，尚有違誤，故應認本件異議為有理由，爰
    撤銷原處分，由本院依道路交通管理處罰條例第53條第1項
    、第63條第1項第3款規定及違反道路交通管理事件統一裁罰
    基準表，裁罰如主文第2項所示，以資適法
六、依道路交通管理處罰條例第87條第2項、道路交通事件處理
    辦法第19條前段，裁定如主文。
中    華    民    國   100    年    9     月    8     日
                  交通法庭    法  官  簡芳潔
以上正本證明與原本無異。
如不服本裁定，應於收受送達後5日內向本院提出抗告狀。（應
附繕本）
                              書記官  余怜儀
中    華    民    國   100    年    9     月    8     日